【裁判字號】    99,抗,248
【裁判日期】    991001
【裁判案由】    延長羈押
【裁判全文】
臺灣高等法院高雄分院刑事裁定           99年度抗字第248號
抗  告  人
即  被  告  甲○○
上列抗告人因偽造文書等案件，不服臺灣高雄地方法院中華民國
99年9 月16日延長羈押裁定（99年度訴字第914 號），提起抗告
，本院裁定如下：
    主  文
抗告駁回。
    理  由
一、按被告經法官訊問後，而有逃亡或有事實足認為有逃亡之虞
    ，非予羈押，顯難進行追訴、審判或執行者，得羈押之；又
    所犯刑法第339 條之詐欺罪，有事實足認有反覆實施同一罪
    之虞，而有羈押之必要，得羈押之，刑事訴訟法第101 條第
    1 項第1 款、第101 之1 第1 項第7 款定有明文；再按羈押
    被告，偵查中不得逾2 月，審判中不得逾3 月，但有繼續羈
    押之必要者，得於期間未滿前，經法院依第101 條或第101
    條之1 之規定訊問被告後，以裁定延長之，刑事訴訟法第10
    8 條第1 項前段亦定有明文。
二、本件抗告意旨略以：伊已坦承犯行，且前案業經檢察官以99
    年度偵字第8229號准予交保候傳，並均按時到庭，並無逃亡
    之虞；又伊雖曾有犯罪行為，但不足以認定交保後，伊一定
    會再行犯罪。原裁定竟裁定延長羈押2 月，顯屬違法，為此
    提起抗告云云。
三、經查：抗告人甲○○因偽造文書等案件，前經原審法院訊問
    後，認其涉犯戶籍法第75條第2 項之行使偽造國民身分證、
    刑法第216 條、第210 條、第212 條、第214 條之行使偽造
    私文書、特種文書、使公務員登載不實文書、刑法第339 條
    第1 項之詐欺取財、第339 條第2 項之詐欺得利罪，罪嫌重
    大，於前案中經通緝到案，戶籍並經強制遷至戶政事務所，
    有事實足認有逃亡之虞，且前已2 度因偽造文書及詐欺案件
    ，分別經科刑判決確定，本次所涉之犯罪事實又有3 次行使
    偽造國民身分證、偽造私文書、特種文書、使公務員登載不
    實文書，分別詐得醫療服務10次、銀行貸款新臺幣100 萬元
    ，有事實足認有反覆實施同一犯罪之虞，並有羈押之必要，
    依刑事訴訟法第101 條第1 項第1 款、第101 條之1 第1 項
    第7 款之規定，於民國（下同）99年6 月25日執行羈押在案
    。原審法院於上開羈押期間即將屆滿前，依法訊問被告後，
    認其雖於原審審理中已自白全部犯行，將於同年9 月20日宣
    判，惟其上開羈押原因並未消滅，且本案未經判決確定，為
    保全被告以執行確定判決或進行上訴審之審判，並預防其於
    上訴期間再為同一犯罪，有繼續羈押之必要，乃裁定被告應
    自99年9 月25日起，延長羈押2 月，經核並無不合。又原審
    法院就被告所涉上開犯行，業於99年9 月20日判決，並定其
    應執行刑為有期徒刑3 年10月在案，此有原審法院99年度訴
    字第914 號判決書1 份附卷足憑。抗告人既已曾有因逃亡而
    遭通緝之紀錄，又有多次犯罪前科，本次又有多次犯詐欺罪
    犯行，足見抗告人確有逃亡之虞及反覆實施詐欺罪之虞，原
    審法院因認被告上開羈押原因仍然存在，而為延長羈押之裁
    定，尚無不合，被告執上述抗告意旨，指摘原裁定不當，即
    無理由，應予駁回。
據上論結，應依刑事訴訟法第412 條，裁定如主文。
中    華    民    國    99    年    10    月    1     日
                  刑事第十庭    審判長法  官  陳中和
                                      法  官  蔡國
                                      法  官  林水城
以上正本證明與原本無異。
不得再抗告。
中    華    民    國    99    年    10    月    1     日
                                      書記官  蔡佳君

司法院資訊處製作；財團法人民間司法改革基金會備份。
